【裁判字號】    89,上訴,1016
【裁判日期】    890929
【裁判案由】    違反毒品危害防制條例
【裁判全文】
臺灣高等法院高雄分院刑事判決                  八十九年度上訴字第一一六號
    上  訴  人
    即  被  告  甲○○
右上訴人因違反毒品防制條例案件，不服臺灣高雄地方法院八十九年度訴字第八一五
號中華民國八十九年五月五日第一審判決（起訴案號：臺灣高雄地方法院檢察署八十
八年度偵字第二０六一七號），提起上訴，本院判決如左：
      主  文
上訴駁回。
      事  實
一、甲○○基於概括之犯意，自民國八十八年七、八月間起，基於朋友間請客而轉讓
    之意思，連續在高雄市○○○路二八二巷二六之一號住處，轉讓其所購得之第二
    級毒品安非他命，無償供其友人徐英洲施用二次、蘇致僑施用四次，而先後轉讓
    第二級毒品安非他命，前後共計六次。嗣於同年八月十六日十一時四十分許，在
    其前開住處為警查獲。並扣得甲○○所有，惟與轉讓無關之安非他命二包（毛重
    ０．五公克）、殘留安非他命塑膠夾鏈袋三十六個、安非他命吸食器四組、殘留
    安非他命塑膠罐五瓶、吸管五支及空塑膠夾鏈袋八個。
二、案經高雄市政府警察局移送臺灣高雄地方法院檢察署檢察官偵查起訴。
    理    由
一、訊據上訴人即被告矢口否認前開犯行，辯稱：是我們一起出資買來施用的，各人
    出各人的，而伊在原審會承認完全是一位朋友叫賓仔之人叫伊如此說才會無罪，
    或會比較輕的罪，伊才會於原審承認云云。惟查：右揭事實業據被告甲○○於警
    、偵訊暨原審審理時均供承不諱（見警卷第二頁、偵查卷第十頁反面、第十一頁
    、原審卷第十七頁），並經證人徐英洲及蘇致僑二人於警訊中證述明確（見警卷
    第四頁、第六頁），則被告前開犯行應可認定。雖被告嗣後辯稱係互相出資購得
    ，而證人徐英洲於偵查中改稱：「係被告和我一起花錢去買，買二次，安非他命
    放在他那裡，叫我過去他那裡吸，被告沒有提供安非他命給我吸用」云云，無非
    係被告嗣後卸責暨證人徐英洲嗣後迥護被告之詞，均無可採。而被告係六十二年
    八月十三日出生，已是二十六歲之成年人，竟因賓仔告知承認才會無罪或較輕之
    罪之語始承認其犯行，難認係一個正常人所應為之行為，被告該部分所辯亦不足
    認屬實在。是被告前開所辯即無可採，本件事證明確，被告犯行洵堪認定。
二、查安非他命係毒品危害防制條例第二條第二款所定之第二級毒品，核被告所為，
    係犯該條例第八條第二項之轉讓第二級毒品罪。被告所為數次轉讓行為，時間緊
    接，所犯罪名相同，顯係基於概括犯意為之，為連續犯，應依刑法第五十六條之
    規定以一罪論，並加重其刑。被告持有第二級毒品安非他命，進而轉讓予他人，
    其持有之低度行為應為轉讓之高度行為所吸收，不另論罪。
三、原審引用毒品危害防制條例第八條第二項、刑法第十一條前段、第五十六條之規
    定，並審酌被告犯罪之動機、目的、手段、品行、智識程度及轉讓次數，且犯罪
    後尚能坦承犯行、態度良好等一切情狀，量處有期徒刑七月。並認扣案之安非他
    命二包（毛重０．五公克）、殘留安非他命塑膠夾鏈袋三十六個、安非他命吸食
    器四組、殘留安非他命塑膠罐五瓶、吸管五支及空塑膠夾鏈袋八個，尚與本件轉
    讓之犯罪無直接關係，而不予宣告沒收。本院審酌證人徐英洲、蘇致僑亦均證述
    上開扣案物品均係被告施用毒品所用之物，顯與本件轉讓第二級毒品無關。另復
    審酌被告雖係高雄市樹德高級家事商事職業學校補校二年級學生，並係峰誌食品
    有限公司服務，固有修業證明書、證明書各一紙（均屬影本）在卷為憑，惟被告
    於本院調查、審理時均矢口否認，顯無悔意，且即令係學生又有正當之職業，仍
    應受法律之規範，尚不得一方面完全否認犯行，一方面則以其係學生又有正當職
    業，為保學業、職業為由，要求給予機會。本院審究前開各項情狀，認原審之認
    事用法均無違誤，量刑亦甚允當。上訴人即被告空言否認提起上訴，指摘原判決
    不當，為無理由，應予駁回。
據上論結，應依刑事訴訟法第三百六十八條，判決如主文。
本案經檢察官張其主到庭執行職務。
中    華    民    國     八十九     年       九       月     二十九     日
                              臺灣高等法院高雄分院刑事第五庭
                                  審判長法官  吳水木
                                        法官  惠光霞
                                        法官  陳朱貴
右正本證明與原本無異。
如不服本判決，應於判決送達後十日內向本院提出上訴狀，其未述理由者並應於提
出上訴狀後十日內向本院補提理由書（應附繕本)。
                                      書記官  呂素珍
中    華    民    國     八十九     年       十       月     二         日
附錄本案判決論罪科刑法條：
毒品危害防制條例第八條第二項：
轉讓第二級毒品者，處六月以上五年以下有期徒刑，得併科新臺幣七十萬元以下罰金
。
                                                                        Ｂ


司法院資訊處製作；財團法人民間司法改革基金會備份。
